臺灣高等法院刑事裁定
109年度抗字第1707號
抗  告  人  
即 聲請 人  黃文潭



上列抗告人因聲請法官迴避案件，不服臺灣臺北地方法院中華民
國109年8月23日裁定（109年度聲字第1541號），提起抗告，本
院裁定如下：
    主  文
抗告駁回。                                              
    理  由
一、抗告期間，除有特別規定外，為5日，自送達裁定後起算，
    刑事訴訟法第406條前段定有明文。另按於應送達處所不獲
    會晤應受送達人時，亦無受領文書之同居人或受僱人時，得
    將文書寄存送達地之自治或警察機關並作送達通知書，黏貼
    於應受送達人之住居所、事務所或營業所門首，以為送達；
    寄存送達，自寄存之日起，經10日發生效力；刑事訴訟法第
    62條準用民事訴訟法第138條第1項、第2項規定至明。倘應
    送達被告之判決書經合法寄存送達，即應依上述規定起算上
    訴期間，除應受送達人如於寄存送達發生效力前領取寄存文
    書者，應以實際領取時為送達之時外，於寄存送達發生效力
    後，不論應受送達人何時領取或實際有無領取，於合法送達
    之效力均不生影響（最高法院109年度台抗字第698號裁定意
    旨參照），亦為抗告所準用。
二、經查：
  ㈠本件抗告人即聲請人黃文潭因聲請法官迴避案件，經原審法
    院（案號：109年度聲字第1541號）於109年8月26日裁定駁
    回後，上開裁定於109年9月2日送達於抗告人陳載位在臺北
    市○○區○○○路0段00巷00號4樓居所（見原審卷第5頁、本院卷
    第17頁），因未獲會晤本人，亦無受領文書之同居人或受僱
    人，無人收受送達，而寄存在上址轄區之臺北市政府警察局
    信義分局三張犁派出所，送達通知書分別黏貼於該址門首及
    置於信箱內或其他適當位置等情，有裁定書及送達證書在卷
    可稽（見原審卷第35至44、49頁）。上開裁定經合法寄存送
    達，即應依上述規定起算上訴期間即於寄存送達之翌日即10
    9年9月3日起經過10日，至109年9月12日生送達效力，抗告
    人上址居所與原審法院並無加計在途期間之問題，且此項抗
    告期間既無特別規定，依照首開規定，自為5日，抗告人至
    遲應於5日內即109年9月17日（星期四，非例假日）前提起
    抗告，乃抗告人延至109年6月27日，始行提起抗告，有抗告
    狀上原審法院收文戳足憑（見本院卷第17頁），業已逾越法
    定抗告期間，其抗告顯非合法。
　㈡至抗告意旨載稱抗告人於109年9月27日始收到原審法院109年
    度聲字第1541號裁定，有派出所登記簿為憑云云（見本院卷
    第17至19頁），然原審法院上開裁定已因合法寄存送達而發
    生送達效力，並起算抗告不變期間5日，且無加計在途期間
    之問題，上訴期間至同年9月17日屆滿。依上開說明，於寄
    存送達發生效力後，不論應受送達人何時領取或實際有無領
    取，於合法送達之效力均不生影響，雖抗告意旨陳稱於其係
    於109年9月27日始至派出所領取上開裁定，然抗告人所稱此
    時間係上開裁定寄存送達發生效力後，不論其於何時領取，
    於合法送達之效力均不生影響，是抗告人於109年9月27日提
    起抗告，業已逾越法定抗告期間，抗告顯非合法。
　㈢從而，本件抗告確實已逾抗告期間而不合法律上之程式，本
    件抗告應予駁回。　
三、據上論斷，應依刑事訴訟法第411條前段，裁定如主文。
中　　華　　民　　國　　109 　年　　10　　月　　14　　日
                  刑事第二十五庭審判長法　官  邱滋杉
                                      法　官  文家倩
                                      法　官  陳彥年
以上正本證明與原本無異。
不得再抗告。
                                      書記官  陳淑婷
中　　華　　民　　國　　109 　年　　10　　月　　14　　日